臺灣臺北地方法院民事判決　九十一年度簡上字第四二一號
　　上　訴　人　甲○○
　　被 上 訴人　美商花旗銀行股份有限公司
　　法定代理人　丙○○
　　訴訟代理人　乙○○
右當事人間請求清償債務事件，上訴人對於中華民國九十一年五月九日本院台北簡易
庭九十一年度北簡字第三四一○號第一審簡易判決提起上訴，本院判決如左：
    主  文
上訴駁回。
第二審訴訟費用由上訴人負擔。
    事  實
甲、上訴人方面：
一、聲明：
  (一)原判決廢棄。
  (二)被上訴人第一審之訴駁回。
二、陳述：上訴人僅為訴外人陳錦忠之連帶保證人，並非實際之借款人，被上訴人應
    向訴外人陳錦忠請求清償欠款，不應對上訴人起訴主張。況且上訴人目前經濟狀
    況不佳，亦無力返還。
乙、被上訴人方面：
一、聲明：駁回上訴。
二、陳述：除與原審宣示判決筆錄所載者相同茲予引用外，補稱：
    上訴人既為訴外人陳錦忠之連帶保證人，並於保證書上表明拋棄先訴抗辯權，自
    應對於訴外人陳錦忠所積欠之款項負連帶清償責任。
三、證據：援用原審之立證方法。
    理  由
一、被上訴人於原審起訴主張：訴外人陳錦忠於民國八十三年一月十三日與原告訂立
    信用卡使用契約，領用信用卡使用，上訴人為其連帶保證人，訴外人陳錦忠依約
    即得於被上訴人之特約商店記帳消費，但應於次月繳款截止日前向被上訴人清償
    ，逾期應另給付自最後繳款截止日之翌日起至清償日止，按年息百分之二十計算
    之利息及違約金。然訴外人陳錦忠迄今共積欠消費款新台幣（下同）一十四萬八
    千一百五十三元及自八十九年八月二十六日起至清償日止，按年息百分之二十計
    算之利息暨違約金二千七百元迄未清償，爰依消費借貸之連帶保證之法律關係提
    起本訴等語。
    上訴人則以：伊僅為訴外人陳錦忠之連帶保證人，並非實際之借款人，被上訴人
    應向訴外人陳錦忠請求，不應對上訴人起訴主張。況且上訴人目前經濟狀況不佳
    ，亦無力返還各語置辯。
二、按被上訴人主張訴外人陳錦忠於八十三年一月十三日與原告訂立信用卡使用契約
    ，並由上訴人擔任連帶保證人，然訴外人陳錦忠迄今共積欠消費款一十四萬八千
    一百五十三元及自八十九年八月二十六日起至清償日止，按年息百分之二十計算
    之利息暨違約金二千七百元迄未清償等情，已據被上訴人提出信用卡申請書、保
    證書、帳單等件為證，並為上訴人所不爭執，是此部分情節應可信為真實。
三、至於上訴人抗辯其僅為連帶保證人，被上訴人不應對其起訴請求云云是否可取？
    查借用人應於約定期限內，返還與借用物種類、品質、數量相同之物；遲延之債
    務，以支付金錢為標的者，債權人得請求依法定利率計算之遲延利息，但約定利
    率較高者，仍從其約定；當事人得約定債務人不履行債務時，應支付違約金，民
    法第四百七十八條、第二百三十三條第一項、第二百五十條第一項分別定有明文
    ，是依此而論，訴外人陳錦忠自應對其積欠被上訴人之消費款、遲延利息、違約
    金負清償責任。茲上訴人既為訴外人陳錦忠之連帶保證人，而所謂連帶保證者，
    乃保證人與主債務人連帶負債務履行責任之保證，具有連帶債務之性質。又保證
    債務，除契約另有訂定外，包含主債務之利息、違約金、損害賠償及其他從屬於
    主債務之負擔；另連帶債務之債權人，得對債務人中之一人或數人，同時或先後
    請求全部或一部之給付，此分經民法第七百四十條、第二百七十三條第一項載有
    明文。則上訴人自應對於訴外人陳錦忠積欠被上訴人之前揭債務，需負連帶清償
    責任。是以上訴人此部分抗辯，即屬無稽。此外，上訴人雖另稱目前無力清償云
    云，然縱屬真實，亦無解於其清償責任之成立。
四、從而，被上訴人本於消費借貸之連帶保證之法律關係，請求上訴人給付一十四萬
    八千一百五十三元，及自八十九年八月二十六日起至清償日止，按年息百分之二
    十計算之利息暨違約金二千七百元，於法有據，應予准許。原審判決上訴人如數
    給付，尚無不合。上訴人空言指摘原判決不當並求予廢棄改判，非有理由，爰駁
    回之。
五、本件事證已臻明確，兩造其餘攻擊防禦方法均核與判決結果不生影響，爰不再一
    一論述，附此敘明。
據上論結，本件上訴為無理由，依民事訴訟法第四百三十六條之一第三項、第四百四
十九條第一項、第七十八條，判決如主文。
中　　　華　　　民　　　國　　九十一　　年　　　七　　　月　　  十九　　日
                                  民事第一庭審判長法　　 官　張靜女
                                                  法　　 官　雷淑雯
                                                  法     官  蕭胤瑮
右為正本係照原本作成。
本件判決不得上訴。
中　　　華　　　民　　　國　　九十一　　年　　　七　　　月　　十九　　日
　　　　　　　　　　　　　　　　　　　　　　　　　法院書記官　方美雲
